【裁判字號】    89,毒抗,194
【裁判日期】    890726
【裁判案由】    聲請強制戒治
【裁判全文】
臺灣高等法院高雄分院刑事裁定    八十九年度毒抗字第一九四號
      抗  告  人
      即  被  告  甲○○
右抗告人因違反毒品危害防制條例案件，經檢察官聲請送強制戒治，不服臺灣高雄地
方法院八十九年度毒聲字第三七○二號中華民國八十九年五月十日裁定（八十九年度
毒偵字第二九五四號），提起抗告，本院裁定如左：
      主      文
抗告駁回。
      理      由
一、原裁定以抗告人即被告甲○○前因施用第二級毒品安非他命案件，經強制戒治期
    滿，由台灣高雄地方法院檢察署檢察官於民國八十九年三月二日以八十九年度戒
    毒偵字第二一二號為不起訴起訴處分在案。詎被告仍未戒除毒癮，又基於概括犯
    意自八十九年三月三日起至八十九年三月九日止，連續在高雄市某處施用第二級
    毒品安非他命，為警於八十九年三月九日在高雄市○○區○○路一九五巷十三號
    十一樓之三查獲之事實，有高雄市立凱旋醫院出具之尿液檢驗報告附卷可稽，復
    有不起訴處分書、臺灣高雄地方法院檢察署刑案資料查註記錄表附卷可考，其於
    前開不起訴處分後五年內再犯毒品危害危害防制條例第十條之罪，爰依同條例第
    二十三條第二項之規定，聲請裁定令入戒治處所處所施以強制戒治。原裁定乃依
    毒品危害防制條例第二十三條第二項、第二十條第二項之規定，裁定令抗告人入
    戒治處所施以強制戒治一年，經核於法並無不合。
二、本件抗告意旨略以：抗告人自八十九年三月三日起至八十九年三月九日止，因感
    冒就醫服藥中，故尿液檢驗有安非他命成分，乃是用藥治療之故，非施用安非他
    命所致，為此提起抗告，請求撤銷原裁定云云。
三、經查：被告甲○○前因施用第二級毒品安非他命案件，經強制戒治期滿，由台灣
    高雄地方法院檢察署檢察官於八十九年三月二日以八十九年度戒毒偵字第二一二
    號為不起訴處分在案。次查被告甲○○於八十九年三月九日在十五時三十分，在
    高雄市○○區○○路一九五巷十三號十一樓之三，為警查獲採尿送驗之結果，呈
    甲基安非他命陽性反應，此有高雄市立凱旋醫院出具之尿液檢驗報告附卷可稽。
    又查「安非他命」屬中樞神經興奮劑，具有輕微之成癮性，服用後會產生依賴性
    、耐藥性，其劑量增大時，甚或會致死亡。而其慣用者，由於精神錯亂，更具有
    暴力攻擊及反社會行為等傾向，情況極為嚴重，尤以戒解不易，其毒害不在煙毒
    之下，乃經行政院衛生署於七十九年十月九日以七九、十、九衛署藥字第九○四
    一四二號公告列入麻醉藥品管理條例第二條第四款所定「化學合成麻醉藥品」管
    理，並禁止非法持有及施打、吸用。因此國內之藥物禁止使用含有安非他命之成
    分，而抗告人即使因感冒服用感冒藥，其尿液亦不可能呈甲基安非他命陽性反應
    ，足見抗告人以曾感冒服用感冒藥抗辯，否認施用第二級毒品安非他命，而指摘
    原裁定不當，經核為無理由，應予駁回。
四、據上論斷，應依刑事訴訟法第四百十二條，裁定如主文。
中    華    民    國     八十九     年       七       月     二十六   日
                              臺灣高等法院高雄分院刑事第七庭
                                  審判長法官  王光照
                                        法官  黃仁松
                                        法官  黃壽燕
右正本證明與原本無異。
不得再抗告。
                                      書記官  蘇恒仁
中    華民    國     八十九     年       七       月     二十七   日
                                                                      Ｄ


司法院資訊處製作；財團法人民間司法改革基金會備份。
